# 交易性金融资产处置时是否需要将当年度的公允价值变动转入投资收益

提问人：desolatewind0 时间：2022-03-01 18:26:46
交易性金融资产处置，从目前看的准则举的例子，都没有看到有当年度公允价值变动的例子。如果交易性金融资产在当年度 7 月 31 日公允价值变动，在 8 月 1 号出售，需要把当年度公允价值变动转入投资收益吗？

回答人：chenyiwei
新准则的应用指南中没有明确要求在处置交易性金融资产时将以往累积的公允价值变动重分类到投资收益，但也没有明确禁止这样做。个人理解重分类也有其合理性。